臺灣高等法院刑事裁定
109年度聲字第361號
聲  請  人  臺灣高等檢察署檢察官
受  刑  人  李義華  



上列聲請人因受刑人違反貪污治罪條例等案件，先後判決確定如
附表所載，聲請定其應執行刑（109年度執聲字第31號），本院
裁定如下：
    主  文
李義華因犯如附表所載之罪，所處如附表所載之有期徒刑，應執
行有期徒刑叁年。
    理  由
一、聲請意旨略以：受刑人李義華因違反貪污治罪條例等案件，
    先後經判決確定如定應執行刑案件一覽表，其中編號1、13
    、14之賭博罪係屬得易科罰金之罪（聲請書漏列編號1亦為
    得易科罰金之罪），經受刑人請求檢察官聲請定應執行刑，
    經核應依刑法第50條第1項第1款、同條第2項、第53條、第5
    1條第5款，定其應執行之刑，爰依刑事訴訟法第477條第1項
    聲請裁定等語。
二、查受刑人因違反貪污治罪條例等案件，經臺灣臺北地方法院
    及本院先後判處如附表所示之有期徒刑，均經分別確定在案
    ，且各罪均為裁判確定前所犯等情，有各該刑事判決書及本
    院被告前案紀錄表各乙份附卷可參。其中如附表編號1、13
    、14所示之罪屬得易科罰金之罪，若與所犯如附表編號2至1
    2所示不得易科罰金之罪併合處罰定應執行刑，將使受刑人
    失去得易科罰金之利益，應屬刑法第50條第1項但書所定之
    情形，依同條第2項之規定，須經受刑人請求，方得併合處
    罰定其應執行刑。現聲請人既係經受刑人請求而為本件聲請
    定應執行刑，有受刑人是否聲請定應執行刑調查表乙份在卷
    可按（見本院卷第339頁），則聲請人以本院為各該案犯罪
    事實最後判決之法院聲請定其應執行之刑，本院經審核各案
    卷無異，認其聲請為正當。爰審酌受刑人所犯各罪之犯罪類
    型、動機、情節及行為次數等情狀後整體評價其應受矯治之
    程度，並兼衡責罰相當與刑罰經濟之原則，暨先前所定應執
    行刑皆已給予相當折扣之情況，定其應執行之刑如主文所示
    。
三、依刑事訴訟法第477條第1項，刑法第50條第1項但書、第2項
    、第53條、第51條第5款，裁定如主文。
中　　華　　民　　國　　109 　年　　1 　　月　　31　　日
                  刑事第二十庭  審判長法　官  王復生　
                                      法　官  陳春秋　
                                      法　官　張紹省
以上正本證明與原本無異。
如不服本裁定，應於收受送達後五日內向本院提出抗告狀。
                                      書記官  莫佳樺
中　　華　　民　　國　　109 　年　　2 　　月　　4 　　日
附表：
編         號  1 2 3 罪         名  賭博 貪污治罪條例 貪污治罪條例 宣    告    刑  有期徒刑6月 有期徒刑6月 有期徒刑5月  犯  罪  日  期  101年3月間至102年3月間 101年5月3日至102年2月5日 101年12月12日 偵查(自訴)機關年  度  案  號  臺北地檢102年度偵字第20117號等 臺北地檢102年度偵字第20117號等 臺北地檢102年度偵字第20117號等 最  後  事實審 法    院 臺北地院 臺北地院 臺北地院  案    號 105年度訴字第239號 105年度訴字第239號 105年度訴字第239號  判決日期 107年6月19日 107年6月19日 107年6月19日  確  定 判  決 法    院 臺北地院 臺北地院 臺北地院  案    號 105年度訴字第239號 105年度訴字第239號 105年度訴字第239號  判    決確定日期 107年12月18日 107年12月18日 107年12月18日 是否為得易科罰金之案件  是 否 否  備           註   臺北地檢108年度執字第161號 臺北地檢108年度執字第160號 臺北地檢108年度執字第160號   編號1至3經臺北地院108年度聲字第456號裁定應執行有期徒刑1年2月   

編         號  4 5 6 罪         名  貪污治罪條例 貪污治罪條例 貪污治罪條例 宣    告    刑  有期徒刑6月 有期徒刑6月 有期徒刑6月  犯  罪  日  期  102年4月1日 102年4月22日至23日 102年5月17日至18日 偵查(自訴)機關年  度  案  號  臺北地檢102年度偵字第20117號等 臺北地檢102年度偵字第20117號等 臺北地檢102年度偵字第20117號等  最  後 事實審 法    院 臺灣高等法院 臺灣高等法院 臺灣高等法院  案    號 105年度上訴字第1526號 105年度上訴字第1526號 105年度上訴字第1526號  判決日期 107年7月31日 107年7月31日 107年7月31日  確  定  判  決 法    院 臺灣高等法院 臺灣高等法院 臺灣高等法院  案    號 105年度上訴字第1526號 105年度上訴字第1526號 105年度上訴字第1526號  判    決確定日期 108年10月14日 108年10月14日 108年10月14日 是否為得易科罰金之案件  否 否 否  備           註   臺北地檢108年度執字第7792號 臺北地檢108年度執字第7792號 臺北地檢108年度執字第7792號   編號4至12經確定判決定應執行有期徒刑1年4月             

編         號  7 8 9 罪         名  貪污治罪條例 貪污治罪條例 貪污治罪條例 宣    告    刑  有期徒刑6月 有期徒刑6月 有期徒刑4月  犯  罪  日  期  102年6月11日至12日 102年6月25日至26日 102年5月22日 偵查(自訴)機關年  度  案  號  臺北地檢102年度偵字第20117號等 臺北地檢102年度偵字第20117號等 臺北地檢102年度偵字第20117號等 
 最  後 事實審 法    院 臺灣高等法院 臺灣高等法院 臺灣高等法院  案    號 105年度上訴字第1526號 105年度上訴字第1526號 105年度上訴字第1526號  判決日期 107年7月31日 107年7月31日 107年7月31日  確  定  判  決 法    院 臺灣高等法院 臺灣高等法院 臺灣高等法院  案    號 105年度上訴字第1526號 105年度上訴字第1526號 105年度上訴字第1526號  判    決確定日期 108年10月14日 108年10月14日 108年10月14日 是否為得易科罰金之案件  否 否 否  備           註   臺北地檢108年度執字第7792號 臺北地檢108年度執字第7792號 臺北地檢108年度執字第7792號   編號4至12應執行有期徒刑1年4月             

編         號  10 11 12 罪         名  貪污治罪條例 貪污治罪條例 貪污治罪條例 宣    告    刑  有期徒刑6月 有期徒刑6月 有期徒刑6月  犯  罪  日  期  102年6月19日 102年6月25日 102年7月4日 偵查(自訴)機關年  度  案  號  臺北地檢102年度偵字第20117號等 臺北地檢102年度偵字第20117號等 臺北地檢102年度偵字第20117號等  最  後 事實審 法    院 臺灣高等法院 臺灣高等法院 臺灣高等法院  案    號 105年度上訴字第1526號 105年度上訴字第1526號 105年度上訴字第1526號  判決日期 107年7月31日 107年7月31日 107年7月31日  確  定  判  決 法    院 臺灣高等法院 臺灣高等法院 臺灣高等法院  案    號 105年度上訴字第1526號 105年度上訴字第1526號 105年度上訴字第1526號  判    決確定日期 108年10月14日 108年10月14日 108年10月14日 是否為得易科罰金之案件  否 否 否  備           註   臺北地檢108年度執字第7792號 臺北地檢108年度執字第7792號 臺北地檢108年度執字第7792號   編號4至12應執行有期徒刑1年4月             

編         號  13 14 （以下空白） 罪         名  賭博 賭博  宣    告    刑  有期徒刑5月 有期徒刑5月   犯  罪  日  期  102年4月1日至102年7月13日 102年6月中旬至103年1月中旬止之每週五、六  偵查(自訴)機關年  度  案  號  臺北地檢102年度偵字第20117號等 臺北地檢102年度偵字第20117號等   最  後 事實審 法    院 臺灣高等法院 臺灣高等法院   案    號 105年度上訴字第1526號 105年度上訴字第1526號   判決日期 107年7月31日 107年7月31日   確  定  判  決 法    院 臺灣高等法院 臺灣高等法院   案    號 105年度上訴字第1526號 105年度上訴字第1526號   判    決確定日期 107年7月31日 107年7月31日  是否為得易科罰金之案件  是 是   備           註   臺北地檢108年度執字第7793號 臺北地檢108年度執字第7793號    編號13、14前經定應執行有期徒刑7月